# 权益结算的股份支付和现金结算的股份支付计量

提问人：xuezhi340123 时间：2016-06-11 16:42:59
材料：股份支付的条款和条件分为可行权条件和非可行权条件两大类，其中可行权条件又分为服务期限条件、非市场业绩条件（简称非市场条件）和市场业绩条件（简称市场条件）。在权益结算的股份支付中，应确认的股份支付费用总额＝所授予的权益工具数量×该等权益工具于授予日的公允价值。其中，非可行权条件和可行权条件中的市场条件决定了权益工具的公允价值；可行权条件中的服务期限条件和非市场条件决定了所授予的权益工具的数量。另外，根据金融工具准则的规定，权益工具的后续公允价值变动不予确认，所以权益工具一旦被授予，即按照授予日的公允价值计量，后续公允价值变动不影响所确认的股份支付费用的总额。
问题 1 ：“另外，根据金融工具准则的规定，权益工具的后续公允价值变动不予确认。这里所说的”权益工具“特指权益结算股份支付下的权益工具吧？ 问题 2 ：现金结算的股份支付情况下。是否也可以这样理解：”非可行权条件和可行权条件中的市场条件决定了权益工具的公允价值；可行权条件中的服务期限条件和非市场条件决定了所授予的权益工具的数量。“所以等待期满，如果未满足非市场业绩条件，权益工具的数量就是零，原先确认的费用和负债应予冲回？
问题 3 ：陈老师，为什么权益结算的股份支付，在确认相关费用和成本时用授予日的权益工具的公允价值。而现金结算的股份支付确认当期费用、成本时用资产负债表日的公允价值？

回答人：chenyiwei
1 、这是《企业会计准则第 37 号——金融工具列报》规定的权益工具后续计量的基本原则。也适用于此处权益结算的股份支付中授予激励对象的权益工具。 2 、现金结算的股份支付中，没有授予激励对象的权益工具，因此不适用该条规定。在现金结算的股份支付中，企业只确认负债而不确认权益工具，因此不存在“非可行权条件和可行权条件中的市场条件决定了权益工具的公允价值；可行权条件中的服务期限条件和非市场条件决定了所授予的权益工具的数量”一说。对现金结算的股份支付而言，最终累计确认的费用等于最终实际支付的现金。 3 、其原因就是：权益结算股份支付中所授予权益工具的后续公允价值变动是不确认的，而现金结算的股份支付中确认的是以公允价值计量的金融负债，其公允价值的变动需计入当期损益。